臺灣新竹地方法院民事裁定  
109年度竹小聲字第3號
聲  請  人  昶岳營造工程股份有限公司即天井聯合營造股份有
            限公司    

法定代理人  温義彬  

代  理  人  曾能煜律師
上列聲請人與相對人冠杰企業有限公司間因本院109 年度竹建小
字第5 號請求給付工程款事件，聲請交付法庭錄音光碟，本院裁
定如下：
    主  文
聲請人於繳納費用後，准予交付本院一○九年度竹建小字第五號
給付工程款事件於民國一○九年十一月二十五日言詞辯論期日之
法庭錄音光碟予聲請人。
聲請人就第一項所示法庭錄音光碟內容，不得散布、公開播送，
或為非正當目的使用。
聲請費用由聲請人負擔。
    理  由
一、聲請意旨略以：聲請人為比對及確認本院109 年度竹建小字
    第5 號請求給付工程款事件於民國109 年11月25日言詞辯論
    筆錄內容是否有錯誤及疏忽遺漏、維護筆錄之完整性及正確
    性，爰依法聲請交付如主文第1 項所示法庭錄音光碟等語。
二、按當事人及依法得聲請閱覽卷宗之人，因主張或維護其法律
    上利益，得於開庭翌日起至裁判確定後6 個月內，繳納費用
    聲請法院許可交付法庭錄音或錄影內容；又持有法庭錄音、
    錄影內容之人，就所取得之錄音、錄影內容，不得散布、公
    開播送，或為非正當目的之使用，法院組織法第90條之1 第
    1 項本文、第90條之4 第1 項分別定有明文。次按「當事人
    及依法得聲請閱覽卷宗之人，因主張或維護其法律上利益，
    聲請交付法庭錄音或錄影內容時，應敘明理由，由法院為許
    可與否之裁定；法院受理前項聲請，如認符合聲請人要件，
    並在聲請期間內提出，且就所主張或維護法律上之利益已敘
    明者，除法令另有排除規定外，應予許可；第一項聲請經法
    院裁定許可者，每張光碟應繳納費用新臺幣50元；持有第一
    項法庭錄音、錄影內容之人，就取得之錄音、錄影內容，不
    得散布、公開播送，或為非正當目的使用」，亦為法庭錄音
    錄影及其利用保存辦法第8 條所明定。又所謂主張或維護法
    律上利益者，舉凡核對更正筆錄、他案訴訟所需，或認法院
    指揮訴訟方式對其訴訟權益有影響之虞，欲用以保障其法律
    上利益等，均屬之（法庭錄音錄影及其利用保存辦法第8 條
    之104 年8 月7 日修正說明參照）。
三、經查，聲請人係本院109 年竹建小字第5 號給付工程款事件
    之被告，為依法得聲請閱覽卷宗之人，且聲請人於上開規定
    之期限內提出聲請，並於書狀內敘明其聲請交付法庭錄音以
    維護其法律上利益之理由，揆諸首揭規定，其聲請交付如主
    文第1 項所示期日之法庭錄音光碟，核無不合，應予准許。
    惟聲請人依法就取得之法庭數位錄音光碟內容，不得散布、
    公開播送，或為非正當目的使用，併特予裁示，以促其注意
    遵守。
四、爰裁定如主文。
中　　華　　民　　國　　109 　年　　12　　月　　29　　日
                  新竹簡易庭  法  官  李珮瑜
以上正本係照原本作成。
如對本裁定抗告須於裁定送達後10日內向本院提出抗告狀，並應
繳納抗告費新臺幣1,000 元。
中　　華　　民　　國　　109 　年　　12　　月　　29　　日
                              書記官  蕭宛琴